# 求助陈版主，低工资+高额差旅等发票报销的形式代替高工资

提问人：shinyhe2007 时间：2017-04-06 11:03:49
最近做一家准备上新三板的咨询类公司，这家公司最主要的成本就是人员成本以及差旅费支出。由于避个税和降低四金的考虑用低工资+高额差旅等发票报销的形式代替高工资。我们认为这种方法是不合理的，但是历史上已经发生的部分如何进行调整和会计处理？
是否可以补缴个税和四金？如果在申报最后一期改变情况是否不需要追溯（承认历史上的瑕疵）？向陈版主请教，也希望有经验的同行提供宝贵意见。之前做的都是IPO项目，没有遇到类似的情况。

回答人：chenyiwei
至少在申报期内梳理干净，并补交相应的尚在追征期内的税款。现在新三板的监管有向上市公司靠拢的趋势。